臺灣高等法院臺南分院刑事判決　　　　100年度上訴字第612號
上　訴　人　臺灣嘉義地方法院檢察署檢察官
被　　　告　黃隆俊
　　　　　　劉力賓
上二人共同
指定辯護人　本院公設辯護人郭忠生
上列上訴人因被告等違反毒品危害防制條例案件，不服臺灣嘉義
地方法院100年度訴字第243號中華民國100年4月28日第一審判決
（起訴案號：臺灣嘉義地方法院檢察署99年度偵字第9149號），
提起上訴，本院判決如下：
    主  文
上訴駁回。
    事  實
一、黃隆俊（綽號哥仔、大仔、俊仔）前因毒品危害防制條例案
    件，經原審法院以98年度嘉簡字第1258號判決判處有期徒刑
    4月確定，於民國99年1月27日執行完畢。詎黃隆俊猶不知悔
    改，於99年10月初某日22時許，在嘉義縣太保市友人家中，
    以新臺幣（下同）9萬5千元價格，向黃詳芸購買海洛因0.5
    兩，並與劉力賓（綽號大胖），共同基於意圖營利，販賣第
    一級毒品海洛因之各別犯意聯絡，先後為下列犯行：
    (一)於99年11月1日17時38分許，林書全以0000000000號行動
      電話，撥打黃隆俊所有之0000000000號行動電話，約定好
      買賣海洛因之數量及金額後，於同日18時30分許，由黃隆
      俊駕駛自用小客車搭載劉力賓，至嘉義市○區○○○路28
      1號中油加油站，由劉力賓下車，以1千元之價格，販賣海
      洛因1包給林書全。
    (二)於99年11月8日10時58分許，林書全與黃隆俊以上揭行動
      電話，約定好買賣海洛因之數量及金額後，於同日12時10
      分許，在嘉義市○區○○路611號全家便利商店嘉義大學
      店，由劉力賓以1千元之價格，販賣海洛因1包給林書全。
    (三)於99年11月8日12時15分許，詹新穎由友人以0000000000
      號行動電話，撥打黃隆俊上揭行動電話，約定好買賣海洛
      因之數量及金額後，於同日12時50分許，在嘉義市○區○
      ○○路310號1樓麥當勞對面路旁，由劉力賓以1千元之價
      格，販賣海洛因1包給詹新穎。
    (四)於99年11月9日15時11分許，羅素月以0000000000號行動
      電話，撥打黃隆俊上揭行動電話，約定好買賣海洛因之數
      量及金額後，於同日15時40分許，在嘉義市○區○○街10
      5巷12號對面路旁，由劉力賓以1千元之價格，販賣海洛因
      1包給羅素月。
    (五)於99年11月15日12時許，羅素月以上揭行動電話，撥打黃
      隆俊所有之0000000000號行動電話，約定好買賣海洛因之
      數量及金額後，在嘉義市○區○○街105巷12號對面路旁
      ，由劉力賓以1千元之價格，販賣海洛因1包給羅素月。
    (六)於99年11月4日16時許，蔡榮展以公共電話撥打黃隆俊000
      0000000號行動電話，約定好買賣海洛因之數量及金額後
      ，於同日16時30分許，在嘉義縣水上鄉寬士村崎子頭31-2
      號全家便利商店前，由劉力賓以1千元之價格，販賣海洛
      因1包給蔡榮展。
    (七)於99年11月9日16時57分許，蔡榮展以公共電話撥打黃隆
      俊上揭行動電話，約定好買賣海洛因之數量及金額後，於
      同日17時許，在嘉義市○區○○○路589號全家便利商店
      對面之上光眼鏡行前，由劉力賓以1千元之價格，販賣海
      洛因1包給蔡榮展。
    (八)於99年11月15日19時30分許，蔡榮展以公共電話撥打黃隆
      俊0000000000號行動電話，約定好買賣海洛因之數量及金
      額後，於同日20時許，在嘉義縣水上鄉寬士村崎子頭31-2
      號全家便利商店前，由劉力賓以3千元之價格，販賣海洛
      因2包給蔡榮展。
    嗣警方於99年11月16日10時15分許，在嘉義縣水上鄉內溪村
    內溪洲1-42號黃隆俊與劉力賓住處前，拘提劉力賓到案，並
    扣得其所有之行動電話1支（含0000000000號SIM卡1張）、
    紙條5張及公用電話卡1張；於同日10時45分許，在嘉義縣水
    上鄉內溪村內溪洲1-39號1樓車庫，黃隆俊為警拘提到案，
    並扣得其所有之海洛因16包、電子磅秤1台及行動電話1支（
    含0000000000號、0000000000號SIM卡各1張）。黃隆俊為警
    查獲後，於警詢及偵查時供出其毒品來源來自黃詳芸，因而
    破獲黃詳芸涉嫌販賣第一級毒品海洛因案件，並提起公訴（
    已由臺灣嘉義地方法院以100年度訴字第117號判決並定應執
    行刑為有期徒刑16年6月，現由本院以100年度上訴字第581
    號審理中）。
二、黃隆俊另明知甲基安非他命係藥事法規定之禁藥，且為毒品
    危害防制條例規定之第二級毒品，不得轉讓，竟基於轉讓禁
    藥之各別犯意，自99年10月中旬某日起至同年11月14日止，
    在嘉義縣水上鄉內溪村內溪洲1-42號住處，先後4次無償轉
    讓甲基安非他命予劉力賓施用，各次均約0.2公克。
三、案經嘉義市政府警察局第二分局報請臺灣嘉義地方法院檢察
    署檢察官偵查起訴。
    理  由
一、按被告以外之人於審判外之言詞或書面陳述，除法律有規定
    者外，不得作為證據。被告以外之人於審判外之陳述，雖不
    符刑事訴訟法第159條之1至第159條之4之規定，而經當事人
    於審判程序同意作為證據，法院審酌該言詞陳述或書面陳述
    作成時之情況，認為適當者，亦得為證據。被告以外之人於
    偵查中向檢察官所為之陳述，除顯有不可信之情況者外，得
    為證據。刑事訴訟法第159條第1項、第159條之5第1項、第
    159條之1第2項分別定有明文。查檢察官、被告黃隆俊、劉
    力賓及其辯護人對於證人劉力賓（就被告黃隆俊而言）、黃
    隆俊（就被告劉力賓而言）、林書全、羅素月、蔡榮展分別
    於警詢時之陳述，已於本院審理時陳明同意作為證據，本院
    審酌其等言詞陳述作成時之情況，核無違法取證或其他瑕疵
    ，認為以之作為證據為適當，是其等此部分之陳述，應有證
    據能力。又證人黃隆俊、林書全、羅素月、蔡榮展分別於檢
    察官依法訊問並命具結之證詞，本院審酌其等於陳述時之外
    在環境及情況，並無顯有不可信之情況，從而其等此部分之
    證述，亦有證據能力。
二、上揭犯罪事實，業據被告黃隆俊、劉力賓於原審偵審中及本
    院審理時坦承不諱（見偵卷第102-103頁、原審卷第112-121
    頁、本院卷第53、70頁），並經證人黃隆俊（就被告劉力賓
    部分）、劉力賓（就被告黃隆俊部分）、林書全、羅素月、
    蔡榮展分別於警詢及檢察官偵查時證述綦詳（見警卷第1-7
    、11-13、16-26、35-37頁；偵卷第22-23、25-26、32-34、
    66-69、81-82、86-89、94-95頁），復有搜索扣押筆錄3份
    、受搜索同意書2份、照片36張、通訊監察譯文4份、通訊監
    察書影本2份等附卷可稽（見警卷第44-46、49-52、56-59、
    66-72、74-79頁、偵卷第19、78、92-93頁、原審卷第69-71
    頁），且扣案疑似海洛因之白粉11包、5包，經送鑑定結果
    確含有海洛因成分，海洛因驗餘淨重各為4.14公克、0.37公
    克，合計4.51公克，此有法務部調查局濫用藥物實驗室99年
    12月14日調科壹字第09923027890號鑑定書1份在卷足憑（見
    偵卷第97頁），另有海洛因16包、電子磅秤1台、行動電話1
    支（含0000000000號SIM卡1張）扣案可資佐證，足認被告黃
    隆俊、劉力賓確有販賣海洛因之犯行，被告黃隆俊有轉讓甲
    基安非他命之犯行。
三、查政府就毒品之施用或販賣一向執法查緝甚嚴，對於販賣毒
    品者尤科以重度刑責，又販賣毒品既係違法行為，當非可公
    然為之，亦無公定價格，且容易分裝並增減份量，而每次買
    賣之價量，可能隨時依雙方關係深淺、資力、需求量及對行
    情之認知、來源是否充裕、查緝是否嚴謹、購買者被查獲時
    供述購買對象之可能風險之評估等情形，而異其標準，非可
    一概而論；而買受毒品之人通常亦無法探知販毒者賺取利潤
    幾何，是販賣毒品之利得，除販毒者坦承犯行或價量俱臻明
    確外，委難察得實情，販賣之人從價差或量差中牟利之方式
    雖異，其意圖營利之販賣行為則同一。是以因海洛因量微價
    高，販賣者率有利益可圖，參以被告黃隆俊、劉力賓與證人
    林書全、詹新穎、羅素月、蔡榮展並無特殊交情，被告2人
    販賣海洛因，如無利益可得，又豈會甘冒遭警查獲可能處以
    重刑之風險而如此作為，且被告黃隆俊於原審審理時供承：
    若賣1千元，成本約3百元，伊給劉力賓1百元等語（見原審
    卷第113-114頁），足證被告2人係從販入與賣出之量價差異
    汲取利潤，其等販賣海洛因主觀上具有意圖營利之目的，至
    為灼然。綜上所述，上揭補強證據已足資證明被告黃隆俊、
    劉力賓所為之任意性自白，核與事實相符，本件事證明確，
    被告2人之犯行均堪予認定。
四、論罪部分：
    (一)查第二級毒品安非他命及甲基安非他命等成分均屬安非他
      命類藥品，業經行政院衛生署75年7月11日衛署藥字第597
      627號公告，為有效管理安非他命類藥品與其衍生物之冊
      類及其製劑，經公告禁止使用，屬藥事法規之禁藥。又藥
      事法第83條第1項於93年4月21日修正公布，同年月23日施
      行，為毒品危害防制條例之後法，且藥事法第83條第1項
      之法定刑為7年以下有期徒刑，得併科新臺幣5百萬元以下
      罰金（嗣此條項未再修正），與毒品危害防制條例第8條
      第2項之法定刑為6月以上5年以下有期徒刑，得併科新臺
      幣70萬元以下罰金相較後，以藥事法第83條第1項之法定
      刑為重，參以毒品之範圍尚包括影響精神物質與其製品，
      而藥事之管理，亦非僅止於藥品之管理，毒品危害防制條
      例與藥事法二者，並無必然之特別法與普通法關係。故除
      有轉讓第二級毒品達毒品危害防制條例第8條第6項規定之
      一定數量，經依法加重後之法定刑，較藥事法第83條第1
      項之法定刑為重之情形外，因藥事法第83條第1項為後法
      ，且為重法，應優先適用藥事法處罰（最高法院96年度台
      上字第3582號判決意旨參照）。本件被告黃隆俊轉讓甲基
      安非他命予被告劉力賓施用，並無證據足以證明轉讓之毒
      品重量，已達轉讓毒品加重其刑之數量標準第2條第1項第
      2款，第二級毒品淨重10公克以上之規定，故依法規競合
      ，以重法優於輕法之適用法則，本件被告黃隆俊轉讓甲基
      安非他命之犯行，自應適用藥事法論處。
    (二)核被告黃隆俊、劉力賓於事實欄一所為，均係犯毒品危害
      防制條例第4條第1項販賣第一級毒品罪。另被告黃隆俊於
      事實欄二所為，均係犯藥事法第83條第1項轉讓禁藥罪，
      檢察官認被告黃隆俊此部分，另犯毒品危害防制條例第8
      條第2項轉讓第二級毒品罪，二者為想像競合犯，但依上
      開說明，檢察官尚有誤會。次查被告黃隆俊、劉力賓販賣
      第一級毒品，彼此間有犯意聯絡及行為分擔，均為共同正
      犯。被告黃隆俊、劉力賓持有第一級毒品進而販賣之，其
      持有之低度行為應為販賣之高度行為所吸收，不另論罪。
      另被告黃隆俊轉讓前持有甲基安非他命之行為與轉讓行為
      同為實質上1罪之階段行為，高度之轉讓行為既已依藥事
      法加以處罰，依法律適用整體性之法理，其低度之持有甲
      基安非他命行為，自不能再行割裂適用毒品危害防制條例
      加以處罰。按刑法修正廢止連續犯之規定後，除具有複次
      行為外觀之接續犯、集合犯仍為1罪評價外，各複次行為
      當本於1行為1罪1罰之原則予以論處。而毒品販賣或轉讓
      行為，本質上並非必然具有複次性，立法者亦無兼包含攝
      、聚多成一之擬制意思，社會通念尤難容忍一再違犯，司
      法實務採行數罪併罰，已成定論（最高法院98年度台上字
      第1845號判決意旨參照）。被告黃隆俊、劉力賓所犯販賣
      第一級毒品罪8罪，及被告黃隆俊所犯轉讓禁藥罪4罪，犯
      意各別，行為互殊，應予分論併罰，公訴人認被告2人販
      賣第一級毒品給同一對象，及被告黃隆俊轉讓禁藥部分，
      均應論以接續犯，顯有誤會，併此敘明。
    (三)被告黃隆俊前因毒品危害防制條例案件，經原審法院以98
      年度嘉簡字第1258號判決判處有期徒刑4月確定，於99年1
      月27日執行完畢，此有臺灣高等法院被告前案紀錄表1份
      在卷可參，其受徒刑之執行完畢後，5年以內故意再犯本
      件有期徒刑以上之罪，均為累犯，除販賣第1級毒品罪，
      法定刑為死刑、無期徒刑部分依法不得加重外，各應依刑
      法第47 條第1項規定加重其刑。
    (四)按毒品危害防制條例第17條第2項規定：「犯第4條至第8
      條之罪於偵查及審判中均自白者，減輕其刑。」查被告黃
      隆俊、劉力賓就事實欄一部分，犯毒品危害防制條例第4
      條第1項之罪，於偵查及審判中均自白犯行，爰均適用毒
      品危害防制條例第17條第2項之規定減輕其刑，被告黃隆
      俊並先就累犯加重後減輕其刑。至被告黃隆俊事實欄二部
      分，因所犯係法規競合而擇一適用藥事法第83條第1項論
      罪科刑，而未依毒品危害防制條例第8條第2項論科，即與
      上開毒品危害防制條例第17條第2項規定不符，且基於適
      用法律應整體性適用，不得割裂之原則，被告黃隆俊自不
      得依該條項規定減輕其刑，併此敘明。
    (五)按刑法第59條規定，犯罪之情狀可憫恕者，得酌量減輕其
      刑，同法第57條規定，科刑時應審酌一切情狀，尤應注意
      左列事項（共10款）為科刑重輕之標準，兩條適用上固有
      區別，惟所謂「犯罪之情狀」與「一切情狀」云云，並非
      有截然不同之領域，於裁判上酌減其刑時，應就犯罪一切
      情狀（包括第57條所列舉之10款事項），予以全盤考量，
      審酌其犯罪有無可憫恕之事由（即判例所稱有特殊之原因
      與環境等等，在客觀上足以引起一般同情，以及宣告法定
      低度刑，是否猶嫌過重），以為判斷。故適用第59條酌量
      減輕其刑時，並不排除第57條所列舉10款事由之審酌，惟
      其程度應達於確可憫恕，始可予以酌減（最高法院70年度
      第6次刑事庭會議決議參照）。而修正後刑法第59條已將
      刑之酌減審認標準之見解予以明文化，認犯罪之情狀須「
      顯」可憫恕，認「科以最低度刑仍嫌過重」者，得酌量減
      輕其刑。又參酌大法官釋字第263號解釋，若不分犯罪情
      況及結果如何，概以死刑、無期徒刑為法定刑，立法甚嚴
      ，若有情輕法重之情，裁判時本有刑法第59條酌量減輕其
      刑之適用，足以免過嚴之刑，與憲法尚無牴觸。本件被告
      黃隆俊、劉力賓販賣海洛因所得共計1萬元，獲利非鉅，
      各次犯罪情節尚非重大，其惡性與犯罪情節核與大量走私
      進口或長期販賣毒品之所謂「大盤」、「中盤」毒販有重
      大差異，衡情如不論其情節輕重，均處以販賣第1級毒品
      法定最低之刑，依社會一般觀念仍有情輕法重之嫌，有傷
      人民對法律之情感，是被告黃隆俊、劉力賓犯罪之情狀顯
      可憫恕，認科以最低度刑仍嫌過重，就所犯販賣第1級毒
      品罪8罪，爰均依刑法第59條之規定減輕其刑，被告黃隆
      俊並先就累犯加重後遞減輕其刑。
    (六)另按毒品危害防制條例第17條第1項規定：「毒品危害防
      制條例第17條犯第4條至第8條、第10條或第11條之罪，供
      出毒品來源，因而查獲其他正犯或共犯者，減輕或免除其
      刑。」被告黃隆俊於99年10月初某日22時許，在嘉義縣太
      保市友人住處，以9萬5千元之價格，向黃詳芸購買海洛因
      0. 5兩，為警查獲後，於警詢及偵查時供出毒品來源，因
      而破獲黃詳芸涉嫌販賣第1級毒品，並提起公訴乙節，有
      臺灣嘉義地方法院檢察署檢察官99年度偵字第9148號起訴
      書1份在卷可參（見原審卷第40-42頁，已由臺灣嘉義地方
      法院以100年度訴字第117號判刑並定應執行有期徒刑16年
      6月，現由本院以100年度上訴字第581號審理中，參見本
      院卷附黃詳芸之前案紀錄），是被告黃隆俊就所犯販賣第
      一級毒品罪8罪，均依毒品危害防制條例第17條第1項規定
      減輕其刑，並先就累犯加重後遞減輕其刑。
五、原審認被告2人罪證明確，因而適用毒品危害防制條例第4條
    第1項、第17條第1項、第2項、第18條第1項前段、第19條第
    1項，藥事法第83條第1項，刑法第11條、第28條、第47條第
    1項、第59條、第51條第5款，並審酌被告黃隆俊高中肄業、
    被告劉力賓國中肄業之智識程度，不思以正當途徑獲取金錢
    ，無視於國家杜絕毒品危害之禁令，竟以販賣毒品圖不法所
    得，及被告黃隆俊基於朋友情誼轉讓毒品之犯罪動機，足以
    使施用者導致生理及心理毒害，形成生理成癮性及心理依賴
    性，戕害國民身心健康，危害社會治安，被告2人之分工情
    形，販賣毒品之所得，被告黃隆俊轉讓毒品之數量，及被告
    2人犯後坦承犯行等一切情狀，分別量處如附表一、二所示
    之有期徒刑及定其應執行之刑；並就沒收部分敘明：(1)扣案
    之海洛因16包，海洛因驗餘淨重合計4.51公克，屬毒品危害
    防制條例所稱之第1級毒品，應依毒品危害防制條例第18條
    第1項前段之規定，宣告沒收銷燬之。扣案之上開毒品外包
    裝袋16個、電子磅秤1台，係被告黃隆俊所有供各次販賣海
    洛因所用之物，業據被告黃隆俊於原審審理時供承在卷（見
    原審卷第103頁），爰依毒品危害防制條例第19條第1項規定
    宣告沒收。(2)扣案之行動電話1支（含0000000000號SIM卡1
    張），係被告黃隆俊所有供本件犯罪事實欄一(五)、(八)犯罪所
    用之物，並經被告黃隆俊於原審審理時供述在卷（見原審卷
    第103、119- 120頁），應依毒品危害防制條例第19條第1項
    規定宣告沒收之。(3)未扣案之行動電話1支（含0000000000
    號SIM卡1張），係屬被告黃隆俊所有供本件犯罪事實欄一(一)
    至(四)、(六)至(七)犯罪所用之物，已據被告黃隆俊於原審審理時
    供承在卷（見原審卷第119頁），應依毒品危害防制條例第
    19條第1項規定宣告沒收之，如全部或一部不能沒收時，被
    告黃隆俊、劉力賓應連帶追徵其價額（最高法院99年度第5
    次刑事庭會議參照）。(4)被告黃隆俊、劉力賓犯罪事實欄一
    之犯行，各次販賣海洛因所得1千元7次、3千元1次，合計1
    萬元，應依毒品危害防制條例第19條第1項規定連帶沒收之
    ，如全部或一部不能沒收時，以其等財產連帶抵償之。(5)扣
    案之0000000000號SIM卡1張，係被告黃隆俊所有；扣案之紙
    條5張、公用電話卡1張（附於警卷第73頁）、行動電話1支
    （含0000000000號SIM卡1張），係被告劉力賓所有，惟非供
    本件犯罪所用之物，分據被告黃隆俊、劉力賓於原審審理時
    供述在卷（見原審卷第103、105、121頁），是無證據證明
    係被告2人供本件犯罪所用之物，爰不併予諭知沒收。
六、本院經核原判決，認事用法，俱無不妥，所為量刑，亦屬適
    當。檢察官上訴意旨，指摘原判決量刑及定執行刑不當云云
    。查起訴書原對被告黃隆俊多次販賣第一級毒品、多次轉讓
    第二級毒品，及被告劉力賓多次販賣第一級毒品之犯行，認
    為係各為該罪之接續犯，應各論以一罪，而對被告黃隆俊、
    劉力賓分別求刑有期徒刑10年、8年（參見起訴書第3頁第10
    行以下），原審審理結果認各非接續犯之一罪，而分別論罪
    科刑，並對被告黃隆俊、劉力賓所犯各罪所處之刑，分別定
    應執行刑為期徒刑7年7月、8年8月；與起訴書所載具體求刑
    之刑度，兩者差距不大。又被告黃隆俊多次販賣第一級毒品
    罪部分，經分別以刑法第59條及毒品危害防制條例第17條第
    1項、第2項，共三次減輕其刑，乃各量處有期徒刑5年，及
    就全部科刑部分定應執行有期徒刑7年7月；另被告劉力賓多
    次販賣第一級毒品部分，因僅以刑法第59條及毒品危害防制
    條例第17條第2項，共二次減輕其刑，乃各量處有期徒刑7年
    6月，及就全部科刑部分定應執行有期徒刑8年8月。原判決
    係於法定刑範圍內，依職權量刑併定應執行刑，難認有何違
    誤之處。檢察官上訴意旨，仍執陳詞，指摘原判決量刑不當
    ，為無理由，應予駁回。
據上論斷，依刑事訴訟法第368條，判決如主文。
本案經檢察官林炎昇到庭執行職務。
中    華    民    國   100    年    8     月    23    日
                  刑事第一庭    審判長法  官  茆臺雲
                                      法  官  蔡長林
                                      法  官  王明宏
以上正本證明與原本無異。
如不服本判決應於收受送達後10日內向本院提出上訴書狀，其未
敘述上訴理由者，並得於提起上訴後10日內向本院補提理由書（
均須按他造當事人之人數附繕本）「切勿逕送上級法院」。
                                      書記官  林佳瑩
中    華    民    國   100    年    8     月    23    日
附錄本判決論罪科刑法條：
毒品危害防制條例第4條第1項：
製造、運輸、販賣第一級毒品者，處死刑或無期徒刑；處無期徒
刑者，得併科新臺幣2千萬元以下罰金。
藥事法第83條第1項：
明知為偽藥或禁藥，而販賣、供應、調劑、運送、寄藏、牙保、
轉讓或意圖販賣而陳列者，處7年以下有期徒刑，得併科新臺幣5
百萬元以下罰金。
附表一：
┌───────┬─────────────────────┐
│     犯行     │                論罪科刑                  │
├───────┼─────────────────────┤
│事實欄一(一)至(四)│黃隆俊共同販賣第一級毒品，陸罪，均累犯，各│
│、(六)至(七)      │處有期徒刑伍年。扣案之海洛因拾陸包（海洛因│
│              │驗餘淨重合計肆點伍壹公克），均沒收銷燬之；│
│              │扣案之上開毒品外包裝袋拾陸個、電子磅秤壹台│
│              │，均沒收之；未扣案之行動電話壹支（含092051│
│              │7797號SIM卡壹張）沒收之，如全部或一部不能 │
│              │沒收時，應與劉力賓連帶追徵其價額；各次未扣│
│              │案之販賣第一級毒品所得新臺幣壹仟元，應與劉│
│              │力賓連帶沒收之，如全部或一部不能沒收時，以│
│              │其與劉力賓之財產連帶抵償之。              │
├───────┼─────────────────────┤
│事實欄一(五)    │黃隆俊共同販賣第一級毒品，累犯，處有期徒刑│
│              │伍年。扣案之海洛因拾陸包（海洛因驗餘淨重合│
│              │計肆點伍壹公克），均沒收銷燬之；扣案之上開│
│              │毒品外包裝袋拾陸個、電子磅秤壹台、行動電話│
│              │壹支（含0000000000號SIM卡壹張），均沒收之 │
│              │；未扣案之販賣第一級毒品所得新臺幣壹仟元，│
│              │應與劉力賓連帶沒收之，如全部或一部不能沒收│
│              │時，以其與劉力賓之財產連帶抵償之。        │
├───────┼─────────────────────┤
│事實欄一(八)    │黃隆俊共同販賣第一級毒品，累犯，處有期徒刑│
│              │伍年。扣案之海洛因拾陸包（海洛因驗餘淨重合│
│              │計肆點伍壹公克），均沒收銷燬之；扣案之上開│
│              │毒品外包裝袋拾陸個、電子磅秤壹台、行動電話│
│              │壹支（含0000000000號SIM卡壹張），均沒收之 │
│              │；未扣案之販賣第一級毒品所得新臺幣參仟元，│
│              │應與劉力賓連帶沒收之，如全部或一部不能沒收│
│              │時，以其與劉力賓之財產連帶抵償之。        │
├───────┼─────────────────────┤
│事實欄二      │黃隆俊犯藥事法第八十三條第一項之轉讓禁藥罪│
│              │，肆罪，均累犯，各處有期徒刑柒月。        │
└───────┴─────────────────────┘
附表二：
┌───────┬─────────────────────┐
│     犯行     │                論罪科刑                  │
├───────┼─────────────────────┤
│事實欄一(一)至(四)│劉力賓共同販賣第一級毒品，陸罪，各處有期徒│
│、(六)至(七)      │刑柒年陸月。扣案之海洛因拾陸包（海洛因驗餘│
│              │淨重合計肆點伍壹公克），均沒收銷燬之；扣案│
│              │之上開毒品外包裝袋拾陸個、電子磅秤壹台，均│
│              │沒收之；未扣案之行動電話壹支（含0000000000│
│              │號SIM卡壹張）沒收之，如全部或一部不能沒收 │
│              │時，應與黃隆俊連帶追徵其價額；各次未扣案販│
│              │賣第一級毒品所得新臺幣壹仟元，應與黃隆俊連│
│              │帶沒收之，如全部或一部不能沒收時，以其與黃│
│              │隆俊之財產連帶抵償之。                    │
├───────┼─────────────────────┤
│事實欄一(五)    │劉力賓共同販賣第一級毒品，處有期徒刑柒年陸│
│              │月。扣案之海洛因拾陸包（海洛因驗餘淨重合計│
│              │肆點伍壹公克），均沒收銷燬之；扣案之上開毒│
│              │品外包裝袋拾陸個、電子磅秤壹台、行動電話壹│
│              │支（含0000000000號SIM卡壹張），均沒收之； │
│              │未扣案之販賣第一級毒品所得新臺幣壹仟元，應│
│              │與黃隆俊連帶沒收之，如全部或一部不能沒收時│
│              │，以其與黃隆俊之財產連帶抵償之。          │
├───────┼─────────────────────┤
│事實欄一(八)    │劉力賓共同販賣第一級毒品，處有期徒刑柒年陸│
│              │月。扣案之海洛因拾陸包（海洛因驗餘淨重合計│
│              │肆點伍壹公克），均沒收銷燬之；扣案之上開毒│
│              │品外包裝袋拾陸個、電子磅秤壹台、行動電話壹│
│              │支（含0000000000號SIM卡壹張），均沒收之； │
│              │未扣案之販賣第一級毒品所得新臺幣參仟元，應│
│              │與黃隆俊連帶沒收之，如全部或一部不能沒收時│
│              │，以其與黃隆俊之財產連帶抵償之。          │
└───────┴─────────────────────┘